【裁判字號】    96,親,11
【裁判日期】    970125
【裁判案由】    否認婚生子女
【裁判全文】
臺灣苗栗地方法院民事判決               96年度親字第11號
原        告  甲○○
被        告  乙○○
兼法定代理人  丙○○    即T.
上列當事人間否認婚生子女事件，本院於民國97年1 月15日言詞
辯論終結，判決如下：
    主    文
確認被告乙○○非被告丙○○與原告所生之婚生子女。
訴訟費用由被告負擔。
    事    實
壹、原告方面：
一、聲明：求為判決如主文所示。
二、陳述略以：原告與被告丙○○於民國93年8 月30日結婚，被
    告丙○○婚後於94年6 月間離家出走，嗣於96年3 月13日產
    下1 女即被告乙○○，惟被告丙○○懷有被告乙○○時，早
    已離開原告住處多時，並未與原告共同居住生活，依此推斷
    被告乙○○並非被告丙○○與原告所生之婚生子女。為此，
    依民法第1063條第1 項、第2 項規定，訴請判決如主文所示
    等語。
三、證據：提出原告及被告乙○○戶籍謄本為證，並聲請為親子
    血緣鑑定。
貳、被告方面：坦承原告主張之上情為真正，被告丙○○約離開
    原告住處3 個月後才受孕，願意配合作親子血緣之鑑定，坦
    承兩造至財團法人長庚紀念醫院林口醫學中心臨床病理科所
    作親子血緣鑑定之結果為真正。
參、本院依職權調取頭份廖炤樺婦產科診所之被告丙○○95及96
    年度病歷資料，及向苗栗縣頭份鎮戶政事務所調取被告乙○
    ○之出生登記資料，並依聲請通知兩造至財團法人長庚紀念
    醫院林口醫學中心臨床病理科作親子血緣鑑定。
    理    由
一、原告主張其與被告丙○○於93年8 月30日結婚，被告丙○○
    婚後於94年6 月間離家出走，嗣於96年3 月13日產下1 女即
    被告乙○○，惟被告丙○○懷有被告乙○○時，早已離開原
    告住處多時，並未與原告共同居住生活，依此推斷被告乙○
    ○並非被告丙○○與原告之婚生子女等語，業據被告丙○○
    到庭坦承屬實，復經原告提出與所述相符之原告及被告乙○
    ○戶籍謄本為證，並經本院依職權調取頭份廖炤樺婦產科診
    所之被告丙○○95及96年度病歷資料，及向苗栗縣頭份鎮戶
    政事務所調取被告乙○○之出生登記資料，可資參照。又本
    院依聲請通知兩造至財團法人長庚紀念醫院林口醫學中心臨
    床病理科作親子血緣鑑定，兩造於96年12月17日至該醫院受
    檢，鑑定結果明確排除原告與被告乙○○間之親子關係，即
    被告乙○○並非被告丙○○與原告所生之婚生子女，此有該
    醫院函覆之親子鑑定報告1 份附卷可佐，經原告及被告丙○
    ○當庭表示對該鑑定報告不予爭執，堪信原告主張之上情為
    真。
二、按妻之受胎，係在婚姻關係存續中者，推定其所生子女為婚
    生子女；前項推定，如夫妻之一方能證明子女非為婚生子女
    者，得提起否認之訴；但應於夫妻之一方知悉該子女非為婚
    生子女之時起，2 年內為之；民法第1063條定有明文。次按
    稱婚生子女者，謂由婚姻關係受胎而生之子女；從子女出生
    日回溯第181 日起至第302 日止，為受胎期間；民法第1061
    條、第1062條第1 項亦有明白規定。查被告乙○○為被告丙
    ○○於96年3 月13日所生，其受胎期間仍屬於原告與被告丙
    ○○婚姻關係存續中，揆諸前揭規定，雖推定為原告之婚生
    子女，惟原告於知悉該子女非其婚生子女之時起2 年內，即
    於96年7 月20日起訴請求確認被告乙○○非被告丙○○與原
    告所生之婚生子女，顯未逾2 年之法定除斥期間，復衡諸前
    揭說明，足以證明原告之主張為真實。為此，本件請求於法
    有據，應予准許，爰判決如主文所示。
三、據上論結：原告之訴為有理由，依民事訴訟法第78條，判決
    如主文。
中    華    民    國    97    年     1    月    25    日
                  家事庭法  官  李麗萍
正本係照原本作成
如對本判決上訴，須於判決送達後20日內向本院提出上訴狀，並
繳納上訴費用新臺幣4,500元。
                        書記官  丁文宏
中    華    民    國    97    年      1   月    25    日


司法院資訊處製作；財團法人民間司法改革基金會備份。
